【裁判字號】    96,簡上,566
【裁判日期】    970430
【裁判案由】    妨害自由等
【裁判全文】
臺灣臺南地方法院刑事判決             96年度簡上字第566號
上  訴  人
即  被  告  丁○○
選任辯護人  蘇明道律師
上列上訴人因傷害等案件，不服本院中華民國96年10月23日96年
度簡字第1893號第一審判決（聲請簡易判決處刑案號：臺灣臺南
地方法院檢察署96年度偵字第5619號），提起上訴，本院管轄之
第二審之合議庭判決如下：
    主  文
原判決關於丁○○犯剝奪他人行動自由罪部分及定應執行刑部分
均撤銷。
丁○○以強暴妨害人行使權利，處拘役貳拾捌日，如易科罰金，
以新臺幣壹仟元折算壹日，減為拘役拾肆日，如易科罰金，以新
臺幣壹仟元折算壹日。
其餘上訴駁回。
第二項撤銷改判部分所處之刑與上訴駁回之傷害部分所處拘役貳
拾日，應執行拘役拾日，如易科罰金，以新臺幣壹仟元折算壹
日。
    事  實
一、丁○○與丙○○、乙○○夫婦有生意往來關係，民國95年9
    月1日下午2時許，丙○○與乙○○一同載送皮革至丁○○經
    營、位於臺南縣佳里鎮民安里1-28號之「正順公司」（名義
    負責人為其配偶林麗真）工廠，卸貨後並由丙○○獨自進入
    工廠內與丁○○洽談貨物加工細節。丙○○因與丁○○就加
    工工資事宜起爭執，乃至工廠外要求乙○○一同進入上址工
    廠內與丁○○談判，詎丁○○竟因加工工資問題心生不滿，
    而基於以強暴妨害人行使權利之犯意，俟乙○○亦隨同丙○○進入上址工廠後，即以丙○○、乙○○2人若不與其解決
    加工工資問題，就不讓渠等2人離開為由，逕自按下作為上
    址工廠對外聯繫通路門口之電動鐵捲門開關，將工廠鐵捲門
    放下，經丙○○、乙○○數次要求仍不願打開鐵捲門，致使
    丙○○、乙○○無法任意自上開鐵捲門通行離去，以此強暴
    方法妨害丙○○、乙○○行使渠等自由離去上址工廠之權利
    。丁○○復於上開時、地，另基於傷害他人身體之犯意，徒
    手將丙○○推向工廠內之手推車，致丙○○碰撞手推車，而
    受有顏面挫傷合併右臉頰面積5公分×3公分血腫之傷害。嗣
    因丙○○於工廠內以行動電話報警，丁○○見狀始重新開啟
    上址工廠之鐵捲門，並由獲報到場之臺南縣警察局佳里分局
    員警甲○○進行處理，而查悉上情。
二、案經丙○○訴由臺南縣警察局佳里分局報告臺灣臺南地方法
    院檢察署檢察官偵查後聲請以簡易判決處刑。
    理  由
壹、程序部分
一、按被告以外之人（如證人）於審判外之言詞或書面陳述，除
    法律有規定者外，不得作為證據；又被告以外之人於檢察事
    務官、司法警察官或司法警察調查中所為之陳述，與審判中
    不符時，其先前之陳述具有較可信之特別情況，且為證明犯
    罪事實存否所必要者，得為證據，刑事訴訟法第159條第1項
    、第159條之2分別定有明文。即被告以外之人於司法警察（
    官）或檢察事務官調查中所為之陳述，依刑事訴訟法第159
    條第1項規定，係屬傳聞證據，原則上無證據能力，惟如該
    陳述與審判中不符，而其先前之陳述復具有較可信之特別情
    況，且為證明犯罪事實存否所必要者，依同法第159條之2規
    定，則例外認為有證據能力；而按上開規定所謂「具有較可
    信之特別情況」，係指證人於檢察事務官或司法警察（官）
    調查中所為之陳述，從客觀上之環境或條件等情況加以觀察
    ，有足以取代審判中反對詰問之可信性保證者而言，且是否
    具有「更可信之特別情況」，應依其陳述時各種外部之客觀
    情況，綜合比較判斷，以資決定何者陳述時之外部情況具有
    可信性，不得僅以證人之先前陳述與案發時間接近，記憶清
    晰為由，遽認有證據能力，否則警詢中之陳述恆較於審判中
    接近案發時間，無異直接容許證人在警詢中之陳述為證據，
    剝奪被告在審判中詰問證人之權利，有悖於直接審理主義及
    言詞審理主義，影響程序正義之實現（最高法院94年度臺上
    字第1785號、95年度臺上字第4534號判決意旨參照）。再所
    謂足用以判斷證人於警詢或檢察事務官調查中所為陳述是否
    較為可信之外部情況略有：(1)時間之間隔，即證人先前陳述
    是在記憶猶新的情況下直接作成；(2)證人先前陳述時被告未
    在場，審判中因被告在場而可能造成有意識之迴避；(3)證人
    先前單獨面對檢察事務官或司法警察（官）為陳述，受到較
    少之外力干擾；(4)證人因與被告有特殊關係，自案發時迄審
    判時已歷相當時間，有事後串謀之可能性；(5)警詢或檢察事
    務官偵查時，有辯護人、代理人或親友在場，可期待證人為
    自由從容之陳述；(6)證人於警詢或檢察事務官調查時之問答
    態度、表情舉動，與其就犯罪事實所為陳述之完整性等。若
    足以判斷被告以外之人之陳述係在特別可信之情況下所為，
    則虛偽陳述之危險性即不高，雖係審判外陳述，或未經被告
    反對詰問，仍得承認其有證據能力；反之，證人於司法警察
    （官）或檢察事務官調查時之陳述，若與審判中相符時，因
    該陳述並不符合刑事訴訟法第159條之2之例外規定，自不得
    作為認定本案犯罪事實有無之證據，此時，當以證人於審判
    中之陳述作為證據即足。至證人於司法警察（官）或檢察事
    務官調查中所為陳述，與審判中所為陳述有無「前後陳述不
    符」之情形，應就前後階段之陳述進行整體判斷，以決定其
    間是否具有實質性差異，惟無須針對全部陳述作比較，縱其
    陳述中之一部分略有不符，亦屬之。經查：
（一）本件有關證人丙○○、乙○○於警詢中所為之陳述，及證
      人丙○○、乙○○、甲○○在檢察事務官調查中所為之陳
      述，因與渠等在審判中證述之內容均大致相符，雖有若干
      事項如證人乙○○進入工廠之原因（自行進入或應丙○○
      呼喚而進入）、被告傷害證人丙○○之方式（揮拳毆打或
      徒手推撞）、證人丙○○報警之時間等略有出入，惟此均
      係渠等證述內容中之細節性、次要性事項，尚不足以此逕
      認證人丙○○、乙○○與甲○○在審判中之陳述有實質上
      異於渠等於警詢或檢察事務官調查中所為陳述之狀況，是
      渠等於警詢或檢察事務官調查中所為之證述，屬前述不符
      合刑事訴訟法第159條之2例外規定之情形，依該條規定之
      反面解釋，應不具證據能力。
（二）至證人甲○○於檢察事務官調查中，固曾證稱伊到現場時
      ，證人丙○○有告知伊被告丁○○打人之事，但未曾提到
      被告有將鐵捲門關著，不讓證人等離開之事等語（96年度
      核交字第1324號偵查卷第8頁），與其在本院審理中證述
      伊到現場處理時，證人丙○○等即曾告知伊被告將鐵捲門
      關下不讓離去之事等語（本院97年3月10日審判筆錄）顯
      然不符。辯護意旨固主張證人甲○○前開於偵查中之證述
      ，早於本院審理時之證述，記憶較為深刻無誤云云，惟本
      件除證人甲○○證述之時間先後外，並無其他證據足認證
      人甲○○於檢察事務官調查中所為之證述具有何等可信之
      特別情況，揆諸首揭說明，其上開審判外之陳述自仍不得
      作為證據。
（三）又本件證人戊○○於檢察事務官調查中所為之陳述，係就
      其目擊被告關下鐵捲門及證人丙○○臉上有傷等事項均為
      明確之證述，其於審判中則證述對上開事項均不知情，是
      就其上開於檢察事務官調查中與審判中之前後階段之陳述
      進行整體判斷之結果，已足認定其前後陳述具有實質性差
      異，屬刑事訴訟法第159條之2所述證人於檢察事務官調查
      時之陳述「與審判中不符」之情形。再衡以證人戊○○於
      檢察事務官詢問時之證述，係在距離案發時間95年9月1日
      較近之96年5月2日所做成，記憶較為深刻；被告即其雇主
      於證人戊○○受檢察事務官詢問時當時不在場，證人較無
      心理壓力；且證人戊○○迄今仍受僱於被告，其受僱時間
      已歷數年之久，與被告間有較為深刻之利害、依存關係，
      是其於檢察事務官調查中陳述後，至審判中為止，受被告
      影響之可能性自屬較大，參以本院審理時訊問證人何以於
      偵查中為虛偽陳述欺騙檢察官時，證人戊○○亦面有難色
      未回答（見97年3月10日審判筆錄）等情，足見證人戊○○於審判中應係基於其受僱於被告之特殊關係，有意識迴
      避對被告不利之回答；反觀證人戊○○於檢察事務官調查
      時，因檢察事務官曉諭據實陳述義務之結果，雖明知其受
      僱於被告，仍自行主動向檢察事務官說明上開不利於被告
      之事項，其陳述出於真意之可能性較高。再證人戊○○當
      時係單獨面對檢察事務官，未受脅迫或利誘等不當干擾；
      其於檢察事務官調查中，並非自始即證述其目擊被告即其
      雇主關下鐵捲門及證人丙○○臉上有傷痕之狀況，而係於
      檢察事務官詢問之初，均以不知情、不在場為由作覆，迄
      檢察事務官數度曉諭證人據實陳述之義務後，始於未受檢
      察事務官引導之情形下，主動陳述其當時所見之情景，其
      語氣明確，並具體表示其看到吵鬧、進去（工廠時）還沒
      看到鐵門拉下來、進去時鐵門關一半、後來（鐵門）就拉
      下來了、有看到證人丙○○受傷、臉部腫腫的等事項乙情
      ，業經本院依職權勘驗96年5月2日檢察事務官詢問時之錄
      音帶無訛，並做成勘驗筆錄（本院97年4月7日筆錄）附卷
      可稽。綜上證人戊○○受檢察事務官詢問時之外部情況觀
      察，堪認證人戊○○於檢察事務官調查中所為之陳述，雖
      與審判中之陳述不符，惟應具有可信之特別情況。且證人
      戊○○之上開審判外陳述，已據檢察官資為被告涉犯本件
      犯行之主要證據方法，其於審判中復已翻異前詞，自無從
      再就同一供述者，取得與上開審判外之陳述相同之供述內
      容，是證人戊○○上開於檢察事務官調查中之陳述，亦應
      為證明被告犯罪事實所必要，依刑事訴訟法第159條之2規
      定，應有證據能力。
二、再卷附財團法人臺灣基督長老教會新樓醫院診斷證明書（警
    卷第15頁），乃被告以外之人即從事診斷之醫師，於審判外
    所為之書面陳述，屬於傳聞證據；且上開診斷證明書乃證人
    丙○○為證明其受傷情形之目的而前往就診，由民間醫院之
    醫師針對個案診療情形而製作之診斷書，其所記載之內容，
    具有個案性質，與刑事訴訟法第159條之4第1款所示之公務
    員職務上製作之紀錄文書或證明文書不符，亦與刑事訴訟法
    第159條之4第2款所示之於通常業務過程不間斷、有規律而
    準確記載，大部分紀錄完成於業務終了前後，並未預見日後
    可能提供作為證據之紀錄文書或證明文書有間。然醫師依醫
    師法第17條之規定，如無法令規定之理由，不得拒絕診斷書
    之交付，且若出具與事實不符之診斷書，依同法第28條之4
    第5款之規定，尚有處罰鍰、併處限制執業範圍、停業處分
    或廢止其執業執照等處罰，情節重大者，並得廢止其醫師證
    書；可知醫師出具之診斷書若有錯誤、虛偽，其執業執照、
    醫師證書均可能因而廢止，是醫師通常不致冒此風險而虛偽
    出具診斷證明書，其正確性甚高。且司法機關隨時可以調取
    醫師依醫師法第12條規定而製作、由醫師執業之醫療機構依
    醫療法第70條規定保存之病歷與之相互核對，設有錯誤，甚
    易發現並糾正。是以，由醫師出具之診斷書，應與公務員職
    務上製作之文書具有同等程度之可信性，屬於刑事訴訟法第
    159條之4第3款所稱之其他於可信之特別情況下所製作之文
    書，應認得為證據，而有證據能力。
貳、實體部分
一、訊據被告丁○○矢口否認有何傷害、強制等犯行，辯稱：伊
    當時雖與證人即告訴人及丙○○、乙○○在工廠內談論工資
    一事，但伊未曾關下鐵捲門不令證人丙○○、乙○○離去，
    證人即到場處理之員警甲○○到工廠時，伊係在辦公室查詢
    派出所電話，證人丙○○、乙○○當時復已將貨物搬回車上
    ，伊並未阻擋；證人丙○○臉上雖確有瘀腫，但並非伊之行
    為所造成，且證人丙○○、乙○○及甲○○所述均有歧異，
    不足採信云云。經查：
（一）被告上開關閉鐵捲門，使證人丙○○、乙○○無法離去等
      情，業據證人丙○○、乙○○於本院審理中結證明確，核
      與證人即被告所雇用之員工戊○○於檢察事務官調查中陳
      述伊有聽到丙○○與老闆（即被告）發生爭吵，後來乙○○就進來工廠，他們3人正在爭鬧，當時工廠鐵門只有開
      一半，不到一兩分鐘老闆就把鐵門關起來，伊不知道為什
      麼關鐵門，但伊有聽到老闆對丙○○說，如果今天不把帳
      算好的話，就不讓她出去，後來丙○○和乙○○報警，老
      闆才把鐵門打開等語大致相符，有各該筆錄在卷可憑（96
      年度核交字第1324號卷第12頁、本院97年3月10日審判筆
      錄）。而證人戊○○於檢察事務官調查中所為之陳述，具
      有可信之特別情況，得為證據，業如前述，再衡以證人戊○○與被告間於案發時有僱傭關係，迄今仍受僱於被告，
      雙方交誼匪淺，應認證人戊○○與被告間並無仇怨，當無
      故為不實陳述以使被告受刑事訴追之可能，其就被告所為
      不利陳述之可信度應屬較高；且證人戊○○就是否看到被
      告打人乙節，則自始均表示其沒有看見，益徵證人戊○○
      於檢察事務官詢問時，並非與被告間有何嫌隙，欲意圖藉
      不實之指述挾怨報復，或受詢問者引導而為對被告不利之
      陳述，係本於其真意為陳述。況證人戊○○於本件案發時
      ，與被告及證人丙○○、乙○○等人均在現場乙節，亦有
      證人丙○○、乙○○及甲○○一致之證述足憑（本院97年
      3月10日審判筆錄），參以證人戊○○於被告與證人丙○○談論工資之事時，固可能係在工作中，惟被告與證人丙○○、乙○○既已進而發生爭執，被告並有關閉鐵捲門及
      推撞他人等動作，衡情雙方之衝突必已達一般在場之人皆
      可認知之相當程度，無論工廠周圍之環境如何，證人戊○○對於本件案發當時情形應確有相當之認識，非出於憑空
      想像或臆測，其上開所述應係出於親身經歷之事實，堪予
      採信。至證人戊○○於本院審理中，除就有無見到被告關
      下鐵捲門及有無見到證人丙○○受傷乙事均稱不知情外，
      復證述其於員警到場處理後，並未過去聽聞、參與員警與
      被告等人之談話內容，亦未聽到員警與被告等人談論何事
      等語，惟證人戊○○受僱於被告，而案發當時既已發生驚
      動員警到場處理之事件，衡諸常情，證人戊○○身為員工
      ，實無置身事外毫不理會之理，益見證人戊○○於本院審
      理時之證述，均係避重就輕之詞；此或係證人戊○○因受
      僱於被告而受壓力，或有其他記憶之因素所致，然被告所
      涉上開犯行既已有證人戊○○於審判外之陳述足資證明，
      尚不得以此逕為被告有利之認定。
（二）又被告上開徒手將證人丙○○推向手推車，致證人丙○○
      碰撞手推車，受有顏面挫傷合併右臉頰面積5公分×3公分
      血腫傷害等情，則據證人丙○○於本院審理中結證無訛，
      並有財團法人臺灣基督長老教會新樓醫院診斷證明書1紙
      、照片4張（警卷第15、16頁）證明證人丙○○確受有上
      述傷害可稽。再證人乙○○、甲○○及戊○○雖均證稱渠
      等未曾親眼見到被告以徒手推證人丙○○之方式，傷害證
      人丙○○之身體，惟另據證人乙○○於本院審理中結證稱
      ：伊沒有看到被告毆打丙○○，但是伊看被告有出手，因
      為被告出手來得很突然，伊當時與「阿德」在講話，聽到
      「碰」一聲轉過去被告手已經伸回來，但伊太太（即證人
      丙○○）已經傾斜撞到頭了等語；證人甲○○於本院審理
      中結證稱伊據報前往現場處理時，有看到證人丙○○當時
      臉上已受傷有瘀青等語；及證人戊○○於檢察事務官調查
      中證述警察來了之後，伊才看到丙○○有受傷，臉部腫腫
      的等語（96年度核交字第1324號卷第12頁、本院97年3月
      10日審判筆錄），足認證人丙○○確於與被告等人在工廠
      內談論工資事宜中受傷。揆以證人丙○○為四肢健全、活
      動力正常之成年女子，苟非遭人蓄意推擠碰撞，實無可能
      在與他人商談之靜止狀態下，不慎自行摔倒而受有面積達
      5公分×3公分大小之臉部瘀腫傷害；且一般人如不慎跌倒
      ，多會出於本能採取以手保護臉部及頭部之防護措施，而
      證人丙○○在別無其他身體傷害之情形下，於臉部受有面
      積不小之傷害，應係突然遭人推撞摔倒，猝然不及防備所
      致。再參以證人乙○○證述看到被告手伸回來等情，應認
      被告確有出手推證人丙○○、導致證人丙○○臉部受有傷
      害之行徑。
（三）按證人之記憶本非如照相或影印般可全然複製，其就細節
      事項記憶不清或事件發生之時間順序略有顛倒，若未至影
      響就該事件整體判斷之程度者，乃屬事理之常，自不得僅
      以證人所述細節略有歧異即否認其陳述之真實性。查證人
      丙○○、乙○○、甲○○於本院審理中所為之陳述，固與
      渠等於警詢或檢察事務官調查時所為陳述有若干出入，但
      本件證人丙○○、乙○○自警詢之初至本院審理為止，就
      被告關閉鐵捲門使渠等無法離去，及證人丙○○因被告行
      為受有傷害等重要情節，則始終均為相同之陳述，復無證
      據足認上開證人所述有何虛妄不實之處，辯護意旨稱證人
      所述有歧異，不足採信云云，尚非可採。再證人丙○○係
      於被告關下工廠鐵捲門後，始遭被告徒手推向手推車而碰
      撞受傷，是當時證人丙○○、乙○○既無法輕易逃離被告
      之工廠，則證人乙○○為免其與丙○○遭到被告之其他傷
      害，而隱忍未進而與被告發生其他衝突之情，亦與常情相
      符，辯護意旨稱證人乙○○見妻子遭推撞竟未出手保護云
      云，亦屬無據。至員警到達現場前，被告已自行將鐵捲門
      重新開啟乙情，則據證人丙○○、乙○○、甲○○及戊○○一致之證述無訛，證人丙○○、乙○○無法自由離去工
      廠之情形亦已到此終止，是被告於此一時點後是否容許證
      人丙○○、乙○○搬走貨物等情，要與本件被告犯罪事實
      之判斷無關，附此敘明。綜上，被告空言否認，均無非卸
      責之詞，殊無可採，本件事證明確，被告犯行洵堪認定，
      應予依法論科。
二、按刑法第302條之妨害自由罪，係妨害他人自由之概括規定
    ，故行為人具有一定目的，而以非法方法剝奪人之行動自由
    者，除法律別有處罰較重之規定，應適用各該規定處斷外，
    如以使人行無義務之事，或妨害人行使權利為目的，而其強
    暴脅迫復已達於剝奪人行動自由之程度，即祇成立本罪，不
    應再依同法第304條論處（最高法院29年上字第2359號判例
    意旨參照）；反面言之，如行為人以使人行無義務之事，或
    妨害人行使權利之目的，施強暴脅迫，其程度尚未達剝奪人
    行動自由之程度者，自僅能論以刑法第304條之強制罪。又
    刑法第302條妨害自由罪之成立，除客觀上有剝奪他人行動
    自由之行為外，主觀上並須有剝奪他人行動自由之犯意，始
    為相當。而刑法第304條之強暴、脅迫，祇以所用之強脅手
    段足以妨害他人行使權利，或足使他人行無義務之事為已足
    ，並非以被害人之自由完全受其壓制為必要；所稱「強暴」
    ，係指一切有形力（物理力）之行使而言，不問其係對人或
    對物為之均包括在內，即不以對被害人之身體直接實施暴力
    為限，凡以被害人為目標，而對物或對他人施暴力，其結果
    影響及於被害人本身者，亦屬之（最高法院28年上字第3650
    號判例、82年度臺上字第608號判決意旨參照）。本件被告
    強行關閉其工廠鐵捲門之行為，固使當時在工廠內之證人丙○○、乙○○無法任意直接離去，而似已剝奪證人丙○○、
    乙○○自由離去之權利，對其行動自由有所限制，惟被告除
    關閉鐵捲門外，並無其他限制證人丙○○、乙○○行動自由
    之行為，證人丙○○並仍得自由使用行動電話報警處理，堪
    認證人丙○○、乙○○尚非不能逕行使用鐵捲門之開關或以
    其他方法開門離去，被告所為應尚未達剝奪證人行動自由之
    程度。且被告係為加工工資乙事心生不滿，乃有在案發時點
    即欲與證人就工資事宜達成解決方法之意，始採取以關閉鐵
    捲門之較為激烈之強暴手法，欲達上述目的，且被告於員警
    據報到場前，即已自行重新開啟鐵捲門等情，復據證人丙○○、乙○○、甲○○及戊○○分別證述明確（96年度核交字
    第1324號卷第12頁、本院97年3月10日審判筆錄），堪認被
    告所為目的非為剝奪證人丙○○、乙○○之行動自由。況以
    當時被告僅有1人，證人丙○○、乙○○則有2人一同在場，
    並均仍有對外聯繫之管道，且工廠範圍廣大，不易監控等情
    ，苟被告確有限制證人行動自由之意，衡情當無僅關閉工廠
    鐵門，而無進而採取其他有效妨害證人等自由活動之舉措之
    理，益徵被告主觀上並無剝奪證人丙○○、乙○○行動自由
    之意。是被告關閉工廠鐵捲門之行為，應係以對物（鐵捲門
    ）施以強暴，使證人丙○○、乙○○均受此強暴手段之影響
    ，無法依渠等意願行使自由離去工廠之權利。
三、核被告所為，係犯刑法第304條第1項之強制罪與刑法第277
    條第1項之普通傷害罪。被告所犯前開2罪間，犯意有別、行
    為殊異，應予分論併罰。又檢察官認被告所為構成刑法第30
    2條第1項之剝奪他人行動自由罪，尚有未洽，惟起訴之基本
    社會事實既屬同一，本院自應變更起訴法條後審理。
四、原審就被告所犯傷害罪部分，以被告犯行明確，判處被告拘
    役40日，減為拘役20日，並諭知易科罰金之折算標準，本院
    認原判決此部分之認事用法，俱無不合，量刑亦屬允當；被
    告上訴意旨指稱：未徒手推被害人即證人丙○○，請求予撤
    銷改判云云，為無理由，已如上述，此部分應予駁回。又關
    於被告被訴剝奪他人行動自由罪部分，原審以被告罪證明確
    ，予以論罪科刑，固非無見，惟查被告以關閉鐵捲門方式阻
    止證人丙○○、乙○○離去，係以強暴手法，妨害證人丙○○、乙○○行使渠等自由離去之權利，尚未達私行拘禁或剝
    奪證人等行動自由之程度，原審逕以被告所為該當刑法第30
    2條第1項之剝奪他人行動自由罪，適用法條當有違誤，復如
    前述；被告上訴意旨指稱：並無妨害自由之犯行云云，雖無
    理由，惟原判決既有上述可議之處，仍屬無可維持，自應由
    本院將原判決有關剝奪他人行動自由罪及定其應執行刑部分
    撤銷改判。爰審酌被告僅因工資細故，即以關閉工廠鐵捲門
    之激烈手段令證人丙○○、乙○○無法自行離去，且徒手力
    推證人丙○○致其碰撞受傷，犯後均未坦承犯行，迄未與被
    害人達成和解，犯後態度，及其資力、生活情況等一切情狀
    ，就所犯妨害他人行使權利之犯行（強制罪）部分量處如主
    文所示之刑，並諭知易科罰金之折算標準；且與前開駁回上
    訴之部分，定其應執行刑及諭知易科罰金之折算標準，以示
    懲儆。
據上論斷，應依刑事訴訟法第455條之1第1項、第3項、第368條
、第369條第1項前段、第364條、第299條第1項前段、第300條，
刑法第277條第1項、第304條第1項、第41條第1項前段、第51條
第6款，刑法施行法第1條之1第1項、第2項前段，中華民國九十
六年罪犯減刑條例第2條第1項第3款、第7條、第9條、第10條，
判決如主文。
本案經檢察官己○○到庭執行職務。
中    華    民    國    97    年    4     月    30    日
                    刑事第三庭  審判長法  官  鄧希賢
                                      法  官  包梅真
                                      法  官  張銘晃
以上正本證明與原本無異。
本件不得上訴。
                                      書記官  張宜柔
中    華    民    國    97    年    4     月    30    日
附錄所犯法條：
中華民國刑法第304條第1項
（強制罪）
以強暴、脅迫使人行無義務之事或妨害人行使權利者，處3年以
下有期徒刑、拘役或3百元以下罰金。
中華民國刑法第277條
（普通傷害罪）
傷害人之身體或健康者，處3年以下有期徒刑、拘役或1千元以下
罰金。犯前項之罪因而致人於死者，處無期徒刑或7年以上有期
徒刑；致重傷者，處3年以上10年以下有期徒刑。


司法院資訊處製作；財團法人民間司法改革基金會備份。
